【裁判字號】    99,易,480
【裁判日期】    991029
【裁判案由】    竊盜
【裁判全文】
臺灣基隆地方法院刑事判決               99年度易字第480號
公  訴  人  臺灣基隆地方法院檢察署檢察官
被      告  乙○
上列被告因竊盜案件，經檢察官提起公訴（99年度偵字第4846號
），本院判決如下：
    主  文
乙○攜帶兇器竊盜，累犯，處有期徒刑柒月，扣案之斜口鉗壹支
及爬桿鐵條柒支，均沒收。
    事  實
一、乙○前因竊盜案件，經本院以96年度易字第244 號判處應執
    行有期徒刑8 月確定，並經本院於96年8 月23日，以96年度
    聲減字第1364號裁定減為有期徒刑4 月確定，嗣於民國97年
    1 月27日執行完畢，仍不知悔改，復意圖為自己不法之所有
    ，於99年10月6 日下午5 時許，在臺北縣瑞芳鎮○○路288
    號前，以其所有客觀上足供兇器使用之斜口鉗1 支及爬桿鐵
    條7 支等工具，以爬桿鐵條插入臺北縣政府瑞芳鎮公所所有
    設置於該處之路燈電線桿上之水泥洞內，腳踏鐵條攀爬電線
    桿之方式，竊得瑞芳鎮公所代理建設課長丙○○管領之路燈
    電纜線約20尺，再以美工刀切割電纜線塑膠外皮，取得銅線
    賣給流動式資源回收之小販，得款新臺幣（下同）4 百多元
    。嗣為警於同日23時30分許，在臺北縣瑞芳鎮○○路284 號
    及附近當場查獲，並扣得剩餘之路燈電纜銅線2 條（長度
    180 公分）、斜口鉗1 支、美工刀1 支及爬桿鐵條7 支。
二、案經丙○○訴由臺北縣政府警察局瑞芳分局報告臺灣基隆地
    方法院檢察署檢察官偵查起訴。
    理  由
壹、程序事項：
一、按最重本刑為3 年以下有期徒刑、拘役或專科罰金之罪，以
    及刑法第320 條、第321 條之竊盜罪，經第二審判決者，不
    得上訴於第三審法院，刑事訴訟法第376 條第1 款、第2 款
    定有明文。又除簡式審判程序、簡易程序及第376 條第1 款
    、第2 款所列之罪之案件外，第一審應行合議審判，刑事訴
    訟法第284 條之1 亦定有明文。茲查，本案被告係犯刑法第
    32 1條第1 項之罪，依上開規定得行獨任審判，合先敘明。
二、按被告以外之人於審判外之言詞或書面陳述，雖不符刑事訴
    訟法第159 條之1 至第159 條之4 之規定，然經當事人於審
    判程序同意作為證據，法院審酌該言詞陳述作成時之情況，
    認為適當者，亦得為證據，刑事訴訟法第159 條之5 第1 項
    定有明文。當事人、代理人或辯護人於法院調查證據時，知
    有刑事訴訟法第159 條第1 項不得為證據之情形，而未於言
    詞辯論終結前聲明異議者，視為有前項之同意，同條第2 項
    亦有明定。本案據以認定被告犯罪事實之證據，部分屬於傳
    聞證據，惟檢察官、被告就該等證據，於本院審理程序時均
    未爭執其證據能力，且迄於言詞辯論終結前復未聲明異議，
    而本院審酌並無違法取證之瑕疵，亦認以之作為證據為適當
    ，故依刑事訴訟法第159 條之5 第1 項、第2 項之規定，該
    等傳聞證據均具備證據能力而得作為證據，合先敘明。
貳、實體事項
一、上揭犯罪事實，業經被告於警詢、檢察官偵查及本院準備程
    序及審理時均坦承不諱，核與證人即告訴代理人丙○○於警
    詢、證人陳進益於警詢時證述情節相符。並有搜索扣押筆錄
    、扣押物品目錄表、贓物認領保管單、犯罪過程現場模擬照
    片、被竊之路燈電纜線照片在卷可稽，此外復有斜口鉗1 支
    、美工刀1 支及爬桿鐵條7 支等物扣案足資佐證，足認被告
    上開自白與事實相符，堪可採信。本案事證明確，被告所為
    上開竊盜犯行，洵堪認定，應依法論科。
二、論罪科刑：
  (一)按刑法第321 條第1 項第3 款之攜帶兇器竊盜罪，係以行為
    人攜帶兇器竊盜為其加重條件，此所謂兇器，其種類並無限
    制，凡客觀上足對人之生命、身體、安全構成威脅，具有危
    險性之兇器均屬之，且祇須行竊時攜帶此種具有危險性之兇
    器為已足，並不以攜帶之初有行兇之意圖為必要（最高法院
    79年台上字第5253號判例意旨參照）。查被告為竊盜犯行時
    所攜帶之斜口鉗、爬桿鐵條均金屬材質，質地堅硬如朝人體
    揮戳，對人之生命、身體安全足以構成威脅，自屬具有危險
    性之兇器，被告持以竊盜犯行，核其所為，係犯刑法第321
    條第1 項第3 款之攜帶兇器竊盜罪。
  (二)被告有事實欄所載之前案紀錄暨科刑執行情形，有臺灣高等
    法院被告前案紀錄表在卷可稽，其於受有期徒刑之執行完畢
    後，5 年內故意再犯有期徒刑以上之本罪，為累犯，應依刑
    法第47條第1 項之規定加重其刑。
  (三)爰審酌被告不思正常工作以取得錢財，因貪圖一己之私利而
    為竊盜犯行之犯罪動機、目的、手段、所生危害，衡其因經
    濟壓力及犯罪後坦承犯行之態度尚未與被害人達成和解等一
    切情狀，分別量處如主文所示之刑，並諭知易科罰金折算標
    準，以資懲儆。
  (四)扣案之斜口鉗1 支及爬桿鐵條7 支等物，為被告所有供本件
    犯罪所用之物，業經被告供承在卷，爰依刑法第38條第1 項
    第2 款之規定，宣告沒收。至美工刀1 支雖為被告所有，然
    係被告竊得電纜線後，再以美工刀切割電纜線塑膠外皮，並
    非供被告行竊所用之物，爰不予宣告沒收。
三、至公訴人雖認被告前有多次竊盜前科，仍再犯本件竊盜罪，
    足見有犯罪之習慣，而建請依竊盜犯贓物犯保安處分條例第
    3 條之規定，諭令被告入勞動場所強制工作云云。然按保安
    處分係針對受處分人將來之危險性所為之處置，以達教化、
    治療之目的，為刑罰之補充制度。我國現行刑法採刑罰與保
    安處分雙軌制，係在維持行為責任之刑罰原則下，為協助行
    為人再社會化之功能，以及改善行為人潛在之危險性格，期
    能達成根治犯罪原因、預防犯罪之特別目的。是保安處分中
    之強制工作，旨在對嚴重職業性犯罪及欠缺正確工作觀念或
    無正常工作因而犯罪者，強制其從事勞動，學習一技之長及
    正確之謀生觀念，使其日後重返社會，能適應社會生活。竊
    盜犯贓物犯保安處分條例第3 條第1 項規定，即係本於保安
    處分應受比例原則之規範，使保安處分之宣告，與行為人所
    為行為之嚴重性、行為人所表現之危險性及對於行為人未來
    行為之期待性相當之意旨而制定，而由法院視行為人之危險
    性格，決定應否令入勞動處所強制工作，以達預防之目的（
    最高法院91年度臺上字第4625號刑事判決意旨參照）。查被
    告之行竊次數僅為1 次，犯罪手法單純，多屬不具危險性之
    竊盜行為，並無表現出危險性格而應以強制工作預防再犯之
    必要性，故本院認如主文所示之刑已足以達成懲罰被告之目
    的，尚無諭知強制工作之必要，附此敘明。
據上論斷，應依刑事訴訟法第284 條之1 、第273 條之1 第1 項
、第299 條第1 項前段，刑法第321 條第1 項第3 款、第47條第
1 項、第38條第1 項第2 款，判決如主文。
本案經檢察官甲○○到庭執行職務。
中    華    民    國    99    年    10    月    29    日
                  刑事第四庭法  官  黃永定
以上正本證明與原本無異。
如不服本判決應於收受送達後10日內向本院提出上訴書狀，並應
敘述具體理由；其未敘述上訴理由者，應於上訴期間屆滿後20日
內向本院補提理由書(均須按他造當事人之人數附繕本)「切勿逕
送上級法院」。
中    華    民    國    99    年    10    月    29    日
                            書記官  劉珍珍
附錄論罪法條：
刑法第321條
犯竊盜罪而有左列情形之一者，處 6 月以上、 5 年以下有期徒
刑：
一、於夜間侵入住宅或有人居住之建築物、船艦或隱匿其內而犯
    之者。
二、毀越門扇、牆垣或其他安全設備而犯之者。
三、攜帶兇器而犯之者。
四、結夥三人以上而犯之者。
五、乘火災、水災或其他災害之際而犯之者。
六、在車站或埠頭而犯之者。
前項之未遂犯罰之。

司法院資訊處製作；財團法人民間司法改革基金會備份。
